臺灣士林地方法院民事裁定
110年度消債更字第225號
債  務  人  沈聰明  

代  理  人  羅文謹律師（法扶律師）
上列當事人聲請更生事件，本院裁定如下：
    主  文
債務人沈聰明自中華民國一百一十一年三月二十八日十七時起開
始更生程序。
命司法事務官進行本件更生程序。
    理  由
一、按債務人對於金融機構負債務者，在聲請更生或清算前，應
    向最大債權金融機構請求協商債務清償方案，或向其住、居
    所地之法院或鄉、鎮、市、區調解委員會聲請債務清理之調
    解，消費者債務清理條例第151條第1項定有明文。次按，債
    務人不能清償債務或有不能清償之虞，且無擔保或無優先權
    之本金及利息債務總額未逾新臺幣（下同）1,200萬元者，
    於法院裁定開始清算程序或宣告破產前，得向法院聲請更生
    ，觀諸同條例第3條、第42條第1項規定自明。又法院開始更
    生程序之裁定，應載明其年、月、日、時，並即時發生效力
    。法院開始更生或清算程序後，得命司法事務官進行更生或
    清算程序，必要時得選任律師、會計師或其他適當之自然人
    或法人一人為監督人或管理人，復為同條例第45條第1項、
    第16條所明定。
二、聲請意旨略以：伊有不能清償債務之虞，前已向法院聲請債
    務清理之調解，惟調解不成立。又伊無擔保或無優先權之本
    金及利息債務總額未逾1,200萬元，復未經法院裁定開始清
    算程序或宣告破產，爰聲請更生等語。
三、經查，債務人所主張之上開事實，有債務人現戶全戶戶籍謄
    本（見本院卷第64頁）、財團法人金融聯合徵信中心當事人
    綜合信用報告之債務清理條例前置協商專用債權人清冊（見
    本院110年度司消債調字第262號卷，下稱調解卷，第9頁至
    第11頁）、108至109年度綜合所得稅各類所得資料清單（見
    調解卷第13頁至第14頁）、全國財產稅總歸戶財產查詢清單
    （見調解卷第12頁）、調解不成立證明書（見調解卷第58頁
    ）、汽車車號000-00號之行照影本（見本院卷第66頁）、金
    融機構之存摺資料（見本院卷第68頁至第70頁）、中華民國
    人壽保險商業同業公會投保查詢資料（見本院卷第88頁至第
    89頁）、新光人壽保險股份有限公司110年11月18日民事報
    狀及附件（見本院卷第36頁至第40頁）、南山人壽保險股份
    有限公司110年11月29日(110)南壽保單字第C3427號函及附
    件（見本院卷第42頁至第46頁）、收入切結書（見調解卷第
    15頁）、營業收入紀錄（見本院卷第160頁）、計程車駕駛
    人執業登記證（見本院卷第104頁）、債務人最新勞工保險
    被保險人投保資料表（見調解卷第16頁至第17頁）、債務人
    父母之108至109年度綜合所得稅各類所得資料清單及全國財
    產稅總歸戶財產查詢清單（見本院卷第94頁至第102頁、第1
    40頁至第148頁）、家族系統表（見本院卷第92頁）等為證
    ，核閱屬實。是債務人擔任計程車駕駛員，每月收入約3萬
    元（見本院卷第60頁），名下尚有民國93年出廠之車號000-
    00號汽車1台及4份有效保單，該汽車經車行估價約7萬元（
    見本院卷第56頁），而保單經計算之解約金分別為7,336元
    、1萬8,126元、9萬3,656元、486元，業經新光人壽保險股
    份有限公司、南山人壽保險股份有限公司陳報在卷（見本院
    卷第36頁至第46頁），又除每月個人必要支出外，債務人尚
    須扶養父母等情（見本院卷第60頁）。惟債務人負擔之債務
    依債權人清冊所載至少146萬8,768元（見調解卷第7頁正反
    面），以債務人自陳其每月可清償1,280元（見本院卷第60
    頁）計算，至少需約96年（計算式：1,468,768÷1,280÷12≒9
    5.6）始能清償完畢，應認其已不能清償債務。此外，債務
    人無擔保或無優先權之債務總額未逾1,200萬元，且無同條
    例第6條第3項、第8條或第46條各款所定駁回更生聲請之事
    由存在，則債務人聲請更生，應屬有據。揆諸首開說明，應
    予開始更生程序，並命司法事務官進行本件更生程序。
四、爰裁定如主文。
中　　華　　民　　國　　111 　年　　3 　　月　　28　　日
                  民事第三庭  法  官  劉育琳  
以上正本係照原本作成。
本件裁定不得抗告。
中　　華　　民　　國　　111 　年　　3 　　月　　28　　日
                              書記官  邱勃英